臺灣新竹地方法院交通裁定　　　　　　 93年度交聲字第225號
移送機關即
原處分機關　交通部公路總局新竹區監理所新竹市監理站
異　議　人
即受處分人　甲○○　男　43歲.
上列異議人因違反道路交通管理處罰條例案件，對於交通部公路
總局新竹區監理所新竹市監理站93年11月11日竹監三字第裁
51-E00000000號違反道路交通管理事件裁決書，聲明異議，本院
裁定如下：
    主  文
異議駁回。
    理  由
一、按路面邊線，用以指示路肩或路面外側邊緣之界線。其線型
    為白實線，線寬為15至20公分，整段設置。但交岔路口及劃
    設有禁止停車線、禁止臨時停車線處或地面有人行道之路段
    得免設之。道路交通標誌標線號誌設置規則第183條明文規
    定在案。而人行道不得臨時停車，禁止臨時停車處所不得停
    車、設有禁止停車標誌、標線之處所不得停車，道路交通安
    全規則第111條第1項第1款、第112條第1項第1款、第4款分
    別定有明文。是由上開規定可知，所稱禁止停車之處所，有
    2種不同之性質，其1為經劃設標線或設置標誌後始禁止停車
    之相對禁止停車處所，此際，標線、標誌之劃設具有創設性
    ，另者為諸如禁止臨時停車處所等絕對禁止停車之處所，此
    種乃不待主管機關劃設或設置標線、標誌，本質上即禁止停
    車，惟若設有禁止停車之標誌、標線，則僅具有提醒、督促
    駕駛人注意之作用而已。又汽車駕駛人在禁止臨時停車處所
    停車者，處新臺幣600元以上1200元以下罰鍰，道路交通管
    理處罰條例第56條第1項第1款亦明文規定，而人行道依道路
    交通管理處罰條例第3條第3款規定，乃指為專供行人通行之
    騎樓、走廊，及劃設供行人行走之地面道路，與人行天橋及
    人行地下道。
二、本件聲明異議略以：異議人之CFM-637號重型機車雖有於93
    年10月7日下午2時13分停放於新竹市○○路之事實，然該機
    車係停放在勝利路26號「前」，而非原處分所指26號，是原
    處分無效；又異議人機車停放處並非禁止臨時停車之處，因
    該處設有卸貨區，既然可以卸貨，當然即可停車，而且該處
    亦設有停車格，異議人係停在停車格內，以及該處旁已有騎
    樓，自無重覆設置人行道之理，且該處亦非劃設供行人行走
    之地面道路，信義街雙號側有明確禁止停車之標示，此雙號
    側並無禁止停車之標示，是異議人並未違規停車，爰聲明異
    議請求撤銷原處分等語。
三、經查：
  (一)異議人停車位置旁之門牌號碼確係新竹市○○路26號，既為
    異議人所不否認，則原處分縱漏載26號「前」，亦不影響其
    處分效力。
  (二)異議人雖辯稱停車處有停車格云云，然異議人停車處並無明
    顯、完整之停車格，有證人即舉發本件之警員林吉龍所提出
    之舉發照片1張附卷可憑，異議人所稱之「停車格」，僅係
    部分之模糊白線，亦從異議人狀附照片可見，是異議人所稱
    該處有機車停車格係屬可停放機車之處，並非事實。
  (三)異議人停車處係鋪設土黃色人行磚之長形區塊，其上有多盞
    路燈，長形區塊一側係鄰接騎樓，一側係與採用黑色石材之
    車道鄰接，與車道鄰接處雖未設有路面邊線但有低凹之排水
    溝，可明顯區隔，是異議人停車處顯非供汽機車行駛之範圍
    ，且依道路交通標誌標線號誌設置規則第183條明文規定地
    面有人行道之路段得免設路面邊線，更足徵異議人停車處確
    屬專供行人通行之用之人行道，始有未設路面邊線之情形，
    又異議人停車處之人行道一側雖已有騎樓，但上開道路交通
    管理處罰條例第3條第3款之規定係在說明人行道之定義，並
    未規定多種人行道不得併存，異議人所稱已有騎樓即無重覆
    設置人行道之理，顯係自己錯誤解釋法律規定，洵不足採。
  (四)而現場設置有「兩側人行道禁止停車」之標誌，除經證人林
    吉龍到庭結證屬實，並為異議人所不否認，且有現場位置圖
    1份、禁止停車標誌照片4張在卷可稽，堪信為真，異議人雖
    辯稱伊以為該禁止停車之標誌所指「兩側人行道」係指護城
    河的兩岸（按如以異議人行車停車之方向順向觀之，即指勝
    利路雙號左側及信義街雙號右側人行道），而非勝利路雙號
    兩側人行道云云。然勝利路雙號為單行道，有證人林吉龍所
    提出之全景照片二在卷為憑，是依車行方向，該禁止停車標
    誌所指「兩側人行道」係指勝利路雙號之兩側人行道，當無
    可能使人誤認係指護城河兩側人行道，是異議人所稱該禁止
    停車之標誌係針對護城河兩側人行道而非指異議人停車之勝
    利路右側人行道，為曲解之詞，不足採信。況異議人停車處
    為人行道本即禁止臨時停車、停車，業詳如上述，上揭「兩
    側人行道禁止停車」之標誌，僅係提醒、督促駕駛人注意，
    異議人更不能以自己上開混淆誤認而規避違規停車之處罰。
  (五)綜上，異議人停車處為禁止臨時停車之人行道，且勝利路雙
    號側左側人行道上已設置有明顯之禁止停車標誌促其注意，
    異議人難以諉稱該禁止停車標誌與其停車之勝利路雙號右側
    人行道處無關，更無異議人所指勝利路雙號側並無禁止停車
    標誌之情形，是異議人所辯均不足採信，其違規事實已臻明
    確。
四、綜上所述，異議人確有違規停車之行為，而異議人於到案期
    限前到案，原處分機關乃依前揭道路交通管理處罰條例第56
    條第1項第1款之規定逕行裁處異議人罰鍰600元，核無違誤
    ，本件異議人之異議為無理由，自應將其異議駁回。
五、據上論斷，應依道路交通案件處理辦法第19條，裁定如主文
    。
中　　華　　民　　國　　94　　年　　5 　　月　　26　　日
                  交通法庭法  官 黃美盈
如不服本裁定，應於裁定送達後5日內向本院提出抗告狀。
以上正本證明與原本無異。
中　　華　　民　　國　　94　　年　　5　　月　 　27　　日
                          書記官 吳尚文
